臺灣臺南地方法院民事裁定
111年度補字第542號
原      告  社團法人臺南市永康二王李姓宗親會

法定代理人  李栓周  
原      告  李忠堃  


被      告  李一峰  
            李顏彩珠
上列當事人間請求履行契約等事件，本院裁定如下：
    主  文
原告應於本裁定送達之翌日起七日內，補繳第一審裁判費新臺幣
柒拾壹萬肆仟陸佰捌拾元，逾期不補正，即駁回原告之訴。
    理  由
一、按提起民事訴訟，應依民事訴訟法第1編第3章第2節相關規
    定繳納裁判費，此為必須具備之程式。原告之訴，有起訴不
    合程式之情形者，法院應以裁定駁回之，但其情形可以補正
    者，審判長應定期間先命補正，亦為同法第249條第1項第6
    款所明定。次按訴訟標的之價額，由法院核定；核定訴訟標
    的之價額，以起訴時之交易價額為準；無交易價額者，以原
    告就訴訟標的所有之利益為準；以一訴主張數項標的者，其
    價額合併計算之；但所主張之數項標的互相競合或應為選擇
    者，其訴訟標的價額，應依其中價額最高者定之，同法第77
    條之1第1項、第2項及第77條之2第1項分別定有明文。又土
    地如無實際交易價額，非不得以政府機關逐年檢討調整之公
    告現值為核定訴訟標的價額之參考（最高法院105年度台抗
    字第409號裁定參照）。
二、經查：
　㈠本件原告先位之訴係請求：⒈被告李一峰將如附表所示編號1
    至3土地之所有權移轉登記給原告社團法人臺南市永康二王
    李姓宗親會（下稱李姓宗親會），⒉被告李顏彩珠將如附表
    所示編號4土地之所有權移轉登記給原告李姓宗親會；備位
    之訴係請求：⒈被告李一峰將如附表所示編號1至3土地之所
    有權移轉登記給原告李忠堃及全體共有人，⒉被告李顏彩珠
    將如附表所示編號4土地之所有權移轉登記給原告李忠堃及
    全體共有人，有民事起訴狀在卷可稽（見本院卷第13至14頁
    ）。揆諸上開說明，應將原告先位、備位之訴之訴訟標的價
    額加以比較，以其中價額較高者為本件訴訟標的價額。而因
    原告未提出如附表所示之編號1至4土地（下稱系爭土地）起
    訴時交易價額之相關證明文件，本院認為以系爭土地111年
    度公告土地現值即每平方公尺新臺幣（下同）3萬9,497元、
    4萬2,074元、3萬6,700元（見本院卷第21至27頁）作為計算
    系爭土地起訴時交易價額之基準，應屬適當，則本件先位、
    備位之訴之訴訟標的價額均核定為7984萬6,678元（計算方
    式詳如附表），兩者價額相同，是以7984萬6,678元為本件
    訴訟之訴訟標的價額。
　㈡從而，本件訴訟標的價額為7984萬6,678元，應徵收第一審裁
    判費71萬4,680元，茲依民事訴訟法第249條第1項但書之規
    定，限原告於本裁定送達之翌日起7日內補繳，逾期不補正
    ，即駁回原告之訴，特此裁定。
中　　華　　民　　國　　111 　年　　6 　　月　　24　　日
                  民事第一庭  法  官　陳尹捷
以上正本係照原本作成。
如不服本裁定關於訴訟標的價額之核定，得於裁定正本送達後10
日內向本院提出抗告狀，並繳納抗告裁判費新臺幣1,000元；其
餘關於命補繳裁判費部分，不得抗告。
中　　華　　民　　國　　111 　年　　6 　　月　　24　　日
                              書記官　曾美滋
附表（元以下4捨5入）：
編號 地　　號 登記名義人 面   積 (平方公尺) 每平方公尺之 公告土地現值  原告請求被告 移轉之權利範圍 土地價值 1 臺南市○○區 ○○段0000地號 李一峰 700.44 39,497元 全部 27,665,279元 2 臺南市○○區 ○○段0000地號 李一峰 270.07 42,074元 全部 11,362,925元 3 臺南市○○區 ○○段0000地號 李一峰 607.19 36,700元 全部 22,283,873元 4 臺南市○○區 ○○段0000地號 李顏彩珠 505.03 36,700元 全部 18,534,601元 　　　　　　　　　　　　　　　　　　　　　　      合計：79,846,678元